【裁判字號】    99,上訴,2942
【裁判日期】    990928
【裁判案由】    違反電信法等
【裁判全文】
臺灣高等法院刑事判決                99年度上訴字第2942號
上  訴  人  臺灣板橋地方法院檢察署檢察官
上  訴  人
即  被  告  甲○○
上列上訴人因被告違反電信法等案件，不服臺灣板橋地方法院99
年度訴字第624號，中華民國99年6月30日第一審判決（起訴案號
：臺灣板橋地方法院檢察署98年度偵字第14226、16354 、24854
號，併辦案號：臺灣板橋地方法院檢察署98年度偵字第33136 號
），提起上訴，本院判決如下：
    主  文
原判決關於犯電信法第五十六條第一項之盜用電信設備通信罪暨
定執行刑部分，均撤銷。
甲○○犯電信法第五十六條第一項之盜用電信設備通信罪，處有
期徒刑陸月。
其他上訴駁回。
上開撤銷改判部分所處之刑與上訴駁回部分所處之有期徒刑，應
執行有期徒刑肆年。扣案之偽造「己○○」駕駛執照壹張、變造
之「丁○○」國民身分證及全民健康保險卡上之甲○○照片各壹
張及如附表一所示之偽造署押均沒收。
    事  實
一、【犯罪事實一】
    甲○○基於意圖為自己不法所有、行使變造身分證、行使變
    造特種文書、及行使偽造私文書之犯意，於不詳時、地，將
    真實姓名、年籍資料均不詳綽號「大頭」之男子於民國（下
    同）98年1 月間某日所交付之丁○○國民身分證及全民健康
    保險卡，換貼自己之相片，變造丁○○名義之國民身分證及
    全民健康保險卡，嗣於如附表一編號一所示之時、地，向不
    知情之店員詐稱係丁○○本人，欲申辦威寶電信股份有限公
    司（下稱威寶電信公司）之行動電話門號，並於如附表一編
    號一所示之文書欄位偽造如附表一編號一所示之署押，偽造
    完成如附表一編號一所示之私文書後，再將如附表一編號一
    所示之證件及文書均交付與店員而行使之，致店員陷於錯誤
    ，誤以為係丁○○本人申辦行動電話門號，遂同意辦理如附
    表一編號一所示門號之電話通訊服務，並將如附表一編號一
    所示之物均交付與甲○○，足以生損害於丁○○及戶政機關
    、中央健康保險機關、威寶電信對於當事人資料管理之正確
    性。
二、【犯罪事實二】
(一)、甲○○明知其並非任職於通訊行且無意願為乙○○辦理行動
    電話門號續約等事宜，竟仍基於意圖為自己不法所有之犯意
    ，於98年3 月12日某時，在臺北市○○區○○路88號前，向
    乙○○詐稱正在辦理行動電話門號之業務，可幫忙辦理門號
    續約、購買行動電話及繳交欠繳通話費事宜，使乙○○陷於
    錯誤，交付其國民身分證、全民健康保險卡、價值新臺幣（
    下同）3700元之消費券、價值800 元之SOGO禮券、價值2000
    元之家樂福禮券與甲○○，而以此方式詐取上開證件、消費
    券、禮券等財物。
(二)、甲○○取得乙○○之上開證件後，基於意圖為自己不法所有
    、行使變造國民身分證、行使變造特種文書、行使偽造私文
    書之犯意，於如附表一編號二所示之時、地，向不知情之店
    員詐稱係丁○○本人，已得乙○○之授權，欲代理乙○○申
    辦遠傳電信股份有限公司（下稱遠傳電信公司）及威寶電信
    公司之行動電話門號，並於如附表一編號二所示之文書欄位
    偽造如附表一編號二所示之署押（起訴書誤載之部分逕予更
    正之），偽造完成如附表一編號二所示之私文書後，再將如
    附表一編號二所示之證件及文書均交付與店員而行使之，致
    店員陷於錯誤，誤以為係丁○○本人代理乙○○申辦行動電
    話門號，遂同意辦理如附表一編號二所示門號之電話通訊服
    務，並將如附表一編號二所示之物均交付與甲○○，足以生
    損害於丁○○、乙○○及戶政機關、中央健康保險機關、遠
    傳電信公司、威寶電信公司對於當事人資料管理之正確性。
三、【犯罪事實三】
(一)、甲○○於98年4 月6 日許，在臺北縣板橋市○○○路附近某
    便利商店內，拾獲國民身分證1 紙（係己○○所有，於98年
    4 月6 日某時，在臺北縣板橋市○○○路某處，遭真實姓名
    、年籍資料均不詳之人所竊取），竟基於意圖為自己不法所
    有之犯意，未將上開國民身分證交與警察機關處理，而予以
    侵占入己。
(二)、甲○○復基於意圖為自己不法所有、行使變造國民身分證、
    行使變造特種文書、行使偽造私文書之犯意，於如附表一編
    號三所示之時、地，向不知情之店員詐稱係丁○○本人，已
    得己○○之授權，欲代理己○○申辦臺灣大哥大股份有限公
    司（下稱臺灣大哥大公司）、遠傳電信公司及威寶電信公司
    之行動電話門號，並於如附表一編號三所示之文書欄位偽造
    如附表一編號三所示之署押（起訴書誤載之部分逕予更正之
    ），偽造完成如附表一編號三所示之私文書後，再將如附表
    一編號三所示之證件及文書均交付與店員而行使之，致店員
    陷於錯誤，誤以為係丁○○本人代理己○○申辦行動電話門
    號，遂同意辦理如附表一編號三所示門號之電話通訊服務，
    並將如附表一編號三所示之物均交付與甲○○，足以生損害
    於丁○○、己○○及臺灣大哥大公司、遠傳電信公司、威寶
    電信公司對於當事人資料管理之正確性。
(三)、甲○○另基於意圖為自己不法所有、行使偽造特種文書之犯
    意，先使用自己之照片及己○○之個人資料，偽造駕駛執照
    1 張，再於98年5 月3 日某時，至臺北市○○區○○街9 號
    之三代科技通訊精品店，將上開偽造之己○○駕駛執照持交
    不知情之店員陳國彬而行使之，並向陳國彬詐稱欲申辦行動
    電話門號，足生損害於己○○及監理機關對於當事人資料管
    理之正確性，嗣為陳國彬查覺有異，旋報警處理，甲○○因
    此未詐得任何財物而不遂，並經警扣得上開偽造之己○○駕
    駛執照1張。
四、【犯罪事實四】
(一)、甲○○明知真實姓名、年籍資料均不詳綽號「阿痞」之男子
    所持有之國民身分證、全民健康保險卡各1 張（為戊○○所
    有，於98年5 月15日5 時許，在臺北縣泰山鄉○○路○ 段某
    網路咖啡店，遭不明人士竊取），係來源不明之贓物，竟仍
    基於故買贓物之犯意，於98年5 月15日某時，在臺北縣板橋
    市之江子翠捷運站附近，向「阿痞」以不詳代價購買上開證
    件。
(二)、甲○○復基於意圖為自己不法所有及行使偽造私文書之犯意
    ，於如附表一編號四所示之時、地，向不知情之店員詐稱係
    戊○○本人，欲申辦臺灣大哥大公司之行動電話門號，並於
    如附表一編號四所示之文書欄位偽造如附表一編號四所示之
    署押，偽造完成如附表一編號四所示之私文書後，再將如附
    表一編號四所示之證件及文書均交付與店員而行使之，致店
    員陷於錯誤，誤以為係戊○○本人申辦行動電話門號，遂同
    意辦理如附表一編號四所示門號之電話通訊服務，並將如附
    表一編號四所示之物均交付與甲○○，足以生損害於戊○○
    及臺灣大哥大公司對於當事人資料管理之正確性。
(三)、甲○○另基於意圖為自己不法所有及行使偽造私文書之犯意
    ，於如附表一編號五所示之時、地，向不知情之店員詐稱係
    戊○○本人，欲申辦臺灣大哥大公司之行動電話門號，並於
    如附表一編號五所示之文書欄位偽造如附表一編號五所示之
    署押，偽造完成如附表一編號五所示之私文書後，再將如附
    表一編號五所示之證件及文書均交付與店員而行使之，致店
    員陷於錯誤，誤以為係戊○○本人申辦行動電話門號，遂同
    意辦理如附表一編號五所示門號之電話通訊服務，並將如附
    表一編號五所示之物均交付與甲○○，足以生損害於戊○○
    及臺灣大哥大公司對於當事人資料管理之正確性。
(四)、甲○○另基於意圖為自己不法所有及行使偽造私文書之犯意
    ，於如附表一編號六所示之時、地，向不知情之店員詐稱係
    戊○○本人，欲申辦臺灣大哥大公司之行動電話門號，並於
    如附表一編號六所示之文書欄位偽造如附表一編號六所示之
    署押，偽造完成如附表一編號六所示之私文書後，再將如附
    表一編號六所示之證件及文書均交付與店員而行使之，致店
    員陷於錯誤，誤以為係戊○○本人申辦行動電話門號，遂同
    意辦理如附表一編號六所示門號之電話通訊服務，並將如附
    表一編號六所示之物均交付與甲○○，足以生損害於戊○○
    及臺灣大哥大公司對於當事人資料管理之正確性。
(五)、甲○○另基於意圖為自己不法所有及行使偽造私文書之犯意
    ，於如附表一編號七所示之時、地，向不知情之店員詐稱係
    戊○○本人，欲申辦臺灣大哥大公司之行動電話門號，並於
    如附表一編號七所示之文書欄位偽造如附表一編號七所示之
    署押，偽造完成如附表一編號七所示之私文書後，再將如附
    表一編號七所示之證件及文書均交付與店員而行使之，致店
    員陷於錯誤，誤以為係戊○○本人申辦行動電話門號，遂同
    意辦理如附表一編號七所示門號之電話通訊服務，並將如附
    表一編號七所示之物均交付與甲○○，足以生損害於戊○○
    及臺灣大哥大公司對於當事人資料管理之正確性。
五、【犯罪事實五】
    甲○○取得上開行動電話門號SIM 卡後，即基於意圖為自己
    不法利益之單一犯意，自98年3 月間起，至98年5 月17日為
    警查獲時止，在不詳地點，先後多次接續使用上開門號進行
    通訊，致使威寶電信公司陷於錯誤，誤認係客戶丁○○、己○○本人使用或經其同意使用而提供通信服務，致使遠傳電
    信公司陷於錯誤，誤認係客戶乙○○、己○○、戊○○本人
    使用或經其同意使用而提供通信服務，致使臺灣大哥大公司
    陷於錯誤，誤認係客戶戊○○、己○○本人使用或經其同意
    使用而提供通信服務，甲○○藉此獲得免付通信費用之不法
    利益，其中0000000000、0000000000、00000000000支行動
    電話門號之SIM 卡，甲○○交付不詳姓名成年男子使用，迄
    98年7 月25日經強制停止通話止，甲○○所詐得之不法利益
    共計7萬3,680元（各門號之通信時間及費用詳如附表二所示
    ，起訴書誤載之部分逕予更正之）。
六、【犯罪事實六】
    甲○○明知真實姓名、年籍資料均不詳綽號「小忠」之成年
    男子所持有之國民身分證1 張、駕駛執照1 張、汽車保險卡
    2 張（均為丙○○所有，於96年6 月28日某時，在臺北縣新
    莊市○○街15巷25號，遭不明人士竊取），係來源不明之贓
    物，竟仍基於收受贓物之犯意，於98年1 月間某日，在臺北
    縣板橋市○○路附近某處（起訴書略載為不詳處所），收受
    上開物品而持有之。
七、嗣於98年5 月3 日2 時許，在臺北市○○區○○街87之1 號
    為警查獲，並扣得上開偽造之「己○○」駕駛執照1 張。又
    於98年5 月17日12時30分許，在臺北縣板橋市○○○路6 號
    9 樓108 室，經甲○○同意搜索後為警查獲，並扣得上開戊○○之國民身分證、全民健康保險卡各1 張、丙○○之國民
    身分證、駕駛執照各1 張、保險卡2 張、己○○之國民身分
    證1 張、變造之「丁○○」國民身分證、全民健康保險卡各
    1 張，始悉上情。
八、案經乙○○訴由臺北縣政府警察局板橋分局移送、臺北市政
    府警察局大安分局移送臺灣臺北地方法院檢察署呈請臺灣高
    等法院檢察署檢察長令轉、臺北市政府警察局士林分局移送
    臺灣士林地方法院檢察署呈請臺灣高等法院檢察署檢察長令
    轉及桃園縣政府警察局桃園分局報告臺灣板橋地方法院檢察
    署檢察官偵查起訴及移送併辦。
    理  由
壹、程序方面
    按被告以外之人於審判外之陳述，雖不符刑事訴訟法第 159
    條之1至第159條之4 之規定，而經當事人於審判程序同意作
    為證據，法院審酌該言詞陳述或書面陳述作成時之情況，認
    為適當者，亦得為證據；當事人、代理人或辯護人於法院調
    查證據時，知有刑事訴訟法第159條第1項不得為證據之情形
    ，而未於言詞辯論終結前聲明異議者，視為有前項之同意，
    刑事訴訟法第159條之1、第159條之5第1項、第2項分別定有
    明文。經查，本判決下列所引用之被告以外之人於審判外之
    陳述或非供述證據，檢察官、被告於本院言詞辯論終結前均
    未聲明異議，本院審酌上開證據資料製作時較無人情施壓或
    干擾，亦無不當取供，及證明力明顯過低之瑕疵，認以之作
    為證據應屬適當，故揆諸前開規定，認前揭證據資料有證據
    能力，合先敘明。
貳、實體方面
一、訊據被告否認對告訴人乙○○施詐，對三代科技通訊精品店
    店員陳國彬詐欺未遂，亦否認故買及收受贓物罪，辯稱：伊
    有為告訴人乙○○辦理續約，伊去三代科技通訊精品店係持
    手機去修理，伊帶偽造駕照，被查到移送警察局，並未對告
    訴人陳國彬施詐；阿痞交戊○○證件給伊時，稱戊○○欠他
    錢，將證件押給他，他要伊拿證件去辦手機出來給他用，伊
    不知被害人丙○○證件是贓物，因那人有施用毒品，伊認為
    係其拿證件來交換毒品，伊不知係贓物云云置辯。惟查：
  (一)被告對於上開犯行，迭於警詢、偵查、原審時坦承不諱，亦
    據告訴人乙○○，被害人戊○○於警詢時及偵查中、被害人
    己○○、丙○○於警詢時、被害人丁○○於偵查中均指證綦
    詳，證人即如附表一編號二所示店家之店員卓宏璋於警詢時
    及偵查中、證人即如附表一編號一所示店家之店員陳國彬於
    警詢時、證人即戊○○之同學高培文於偵查中均證述明確，
    並有如附表一所示偽造之門號申請書、威寶電信公司98年11
    月4 日函文、遠傳電信公司98年10月21日函文、臺灣大哥大
    公司98年11月4 日函文、臺北縣政府警察局板橋分局搜索扣
    押筆錄、臺北市政府警察局大安分局扣押筆錄各1 份、扣押
    物品目錄表2 份、贓物認領保管單3 紙在卷（臺灣板橋地方
    法院檢察署98年度偵字第14226號影印偵查卷(一)第253頁至第
    324 頁；卷(二)第18頁、第26頁，卷(一)第20頁至第33頁）可稽
    ，復有戊○○之國民身分證、全民健康保險卡各1 張、丙○○之國民身分證、駕駛執照各1張、保險卡2張、己○○之國
    民身分證1 張（以上證件均已發還各該所有人保管）、變造
    之「丁○○」國民身分證、全民健康保險卡、偽造之「己○○」駕駛執照各1張扣案（同前署98年度偵字第11298號偵查
    卷第13頁）可資佐證，足見被告任意性之自白與事實相符，
    堪予採信。
  (二)被告於偵查中供明：「……之後我也沒有將乙○○的身分證
    與健保卡還她，我最後也沒有幫她拿續約的門號可得之手機
    ，禮券我全部拿來付手機的錢，我已花完了，消費券我有付
    1600元的手機定金，但沒有付尾款，所以沒有去拿手機（前
    揭98年度偵字第14226 號影印偵查卷(一)第70頁），足見被告
    自始即對告訴人乙○○施詐，而取得禮券等財物後，供己花
    用。至被告於原審審理中與告訴人乙○○達成民事和解賠償
    ，因此罪乃即成犯，殊不因被告事後之賠償行為，而解此罪
    責。
  (三)被告於98年5月17日即為警查獲，而同前署98年度偵字第142
    26號偵查卷第33頁臺灣大哥大公司行動電話門號0000000000
    號出帳記錄表、第19頁遠傳電信公司行動電話門號00000000
    00號、0000000000號欠款紀錄各1 份所記載之欠款期間，分
    別係自98年4月份起至同年6月份止及自98年5月25 日起至同
    年7 月25日止，固可認定被告就臺灣大哥大公司行動電話門
    號0000000000號及遠傳電信公司行動電話門號0000000000號
    、0000000000號部分，僅於被告為警查獲前分別詐得通話費
    用2547元及0元、0元之不法利益；惟觀諸前揭卷附臺北縣政
    府警察局板橋分局搜索、扣押筆錄及臺北縣政府警察局板橋
    分局後埔派出所扣押物品目錄表，可知於98年5 月17日被蓋
    為警查獲時，上開門號之SIM 卡並未經扣案，則於被告為警
    查獲後，被告本人或其他與被告有犯意聯絡之人仍得繼續使
    用上開門號，以詐得通話費用之不法利益，直至上開門號遭
    電信公司強制停話為止，0000000000號行動電話於98年5 月
    份有401元、98年6月份有201元，連同98年4 月份共計3,149
    元，並非僅有2,547元；而0000000000號行動電話於98年5月
    至7月間，分別有2,147元、1,398元、9,988元，共13,533元
    費用；0000000000號行動電話98年5月至7 月分別有4,126元
    、775元、5836元，共10,737元，該2電話費均非0 元，從而
    被告所詐得之不法利益，應以上開數額為準，爰就原判決附
    表更正之。
    要之，被告所辯，無非事後圖卸之飾詞，委不足取，本案事
    證明確，被告犯行至堪認定，應予依法論科。
二、按國民身分證係由內政機關核發用以辨識個人身分之用，全
    民健康保險卡係由主管機關核發作為本國人士使用醫療制度
    之用，駕駛執照係由主管機關核發作為汽車駕駛之許可憑證
    之用，均屬關於品行或相類之證書，而係刑法第212 條所規
    範之特種文書。惟戶籍法業於97年5 月28日修正公布，增訂
    第75條第1 項規定：「意圖供冒用身分使用，而偽造、變造
    國民身分證，足以生損害於公眾或他人者，處5 年以下有期
    徒刑、拘役或科或併科新臺幣50萬元以下罰金。」第2 項規
    定：「行使前項偽造、變造之國民身分證者，亦同。」並於
    同年月30日生效施行。上開2 項規定分別為刑法第212 條偽
    （變）造特種文書及刑法第216 條、第212 條行使偽（變）
    造特種文書之特別規定，是以97年5 月30日以後所為行使偽
    （變）造國民身分證之行為，自均應以戶籍法第75條第2 項
    規定予以論罪科刑。次按刑法上所謂偽造私文書，係以無權
    製作之人冒用他人名義而製作，為其構成要件之一。若基於
    本人之授權，或其他原因有權製作私文書者，固與無權製作
    之偽造行為不同，而不成立偽造私文書罪。但若無代理權，
    竟假冒本人之代理人名義，而製作虛偽之私文書者，因其所
    製作者為本人名義之私文書，使該被偽冒之本人在形式上成
    為虛偽私文書之製作人，對於該被偽冒之本人權益暨私文書
    之公共信用造成危害，與直接冒用他人名義偽造私文書無異
    ，自應構成偽造私文書罪（最高法院95年度第19次刑事庭會
    議決議意旨參照）。復按刑法第217 條所稱之「偽造署押」
    ，係指行為人冒用本人名義在文件上簽名或為民法第3條第3
    項所稱指印之類似簽名之行為者而言，如果僅在空白文書之
    姓名欄，書寫他人之姓名，其作用係識別人稱之用，而無簽
    名或類似與簽名有同一效力之行為者，即非該條所稱之署押
    ，既非署押，即不生同法第219 條不問屬於犯人與否沒收之
    問題（最高法院80年度台非字第277 號判決意旨參照）。再
    按電信法第56條第1 項之罪，以意圖為自己或第三人不法之
    利益，使用有線、無線或其他電磁方式，盜接或盜用他人電
    信設備通信者為要件。本罪之處罰詐得免繳電信通信費用之
    不法利益規定，乃刑法詐欺得利罪之特別法，依特別法優於
    普通法之原則，自毋庸再論以刑法詐欺得利罪。且按本罪構
    成要件所稱以有線、無線或其他電磁方式，盜接或盜用他人
    電信設備通信者，並不限於以盜拷他人行動電話之序號、內
    碼等資料於自己之手機內，為盜用之唯一方式，其他諸如：
    利用他人住宅內之有線電話，盜打他人電話為通信行為；或
    在住宅外之電話接線箱內，盜接他人之有線電話線路，以自
    己之電話機盜打他人電話為通信行為；或意圖為自己不法之
    所有，竊取他人之行動電話手機，進而為盜打通信之行為；
    或僅以使用竊盜之意思，擅取他人之行動電話手機為盜打通
    信之行為等，不一而足，皆成立本罪（最高法院88年度台非
    字第43號判決意旨參照）。
三、核被告犯罪事實一、二(二)、三(二)所為，均係犯戶籍法第75條
    第2 項之行使變造國民身分證罪、刑法第216條、第212條之
    行使變造特種文書罪、同法第216條、第210條之行使偽造私
    文書罪、同法第339條第1項之詐欺取財罪；犯罪事實四(二)、
    四(三)、四(四)、四(五)所為，均係犯刑法第216條、第210條之行
    使偽造私文書罪、同法第339條第1項之詐欺取財罪；犯罪事
    實二(一)所為，係犯刑法第339條第1項之詐欺取財罪；犯罪事
    實三(一)所為，係犯刑法第337 條之侵占離本人所持有之物罪
    ；犯罪事實三(三)所為，係犯刑法第216條、第212條之行使偽
    造特種文書罪、同法第339條第3項、第1 項之詐欺取財未遂
    罪；犯罪事實四(一)所為，係犯刑法第349條第2項之故買贓物
    罪；犯罪事實五所為，係犯電信法第56條第1 項之盜用電信
    設備通信罪；犯罪事實六所為，係犯刑法第349條第1項之收
    受贓物罪。公訴意旨認被告犯罪事實三(一)之部分係犯刑法第
    337 條之侵占遺失物罪，容有未洽，惟社會基本事實並無不
    同，論罪法條亦屬同一，僅罪名有異，本院逕予更正之，併
    此敘明。被告變造丁○○國民身分證、全民健康保險卡及偽
    造己○○駕駛執照之低度行為，均為行使之高度行為所吸收
    ，均不另論罪。被告在如附表一所示之行動電話門號申請書
    上偽造丁○○、乙○○、己○○、戊○○之署押，並將申請
    書持以交付店員而行使之，其偽造署押係偽造私文書之部分
    行為，而偽造私文書之低度行為復為行使之高度行為所吸收
    ，均不另論罪。被告犯罪事實一、二(二)、三(二)所為，分別係
    以一行為同時觸犯行使變造國民身分證罪、行使變造特種文
    書罪、行使偽造私文書罪及詐欺取財罪，俱為想像競合犯，
    均應依刑法第55條規定，各從一重之行使偽造私文書罪處斷
    。被告犯罪事實四(二)、四(三)、四(四)、四(五)所為，分別係以一
    行為同時觸犯行使偽造私文書罪及詐欺取財罪，俱為想像競
    合犯，均應依刑法第55條規定，各從一重之行使偽造私文書
    罪處斷。被告犯罪事實三(三)所為，係以一行為同時觸犯行使
    偽造特種文書罪及詐欺取財未遂罪，應依刑法第55條規定，
    從一重之詐欺取財未遂罪處斷。被告於如犯罪事實五所載極
    為密接之時間，先後數次盜用他人電信設備通信，數行為間
    之獨立性極為薄弱，顯係基於同一犯罪計畫及規避通信費用
    之目的，依一般社會健全觀念難以強行分離，應認係基於單
    一犯意接續所為，而應包括於一行為予以評價，並論以接續
    犯之一罪，公訴意旨認應予分論併罰，容有未洽，併此敘明
    。被告所犯行使偽造私文書罪（共7 罪）、詐欺取財罪、侵
    占離本人所持有之物罪、詐欺取財未遂罪、故買贓物罪、盜
    用電信設備通信罪、收受贓物罪間，犯罪之時、地可獨立切
    割，所犯罪名亦屬有異，依社會一般通念已有獨立性，自難
    認有何成立接續犯或包括一罪之情形，因認犯意各別，行為
    分殊，應予分論併罰。至檢察官移送併辦部分（同前署98年
    度偵字第33136 號），與已起訴之部分，有事實上一罪關係
    ，本院自應併予審究，併此敘明。另被告犯罪事實三(三)之行
    為，已著手於詐欺取財行為之實行而不遂，為未遂犯，衡諸
    其犯罪情節，爰依刑法第25條第2 項規定，按既遂犯之刑減
    輕之。
四、原審就被告所犯電信法第56條第1 項盜用電信設備通信罪部
    分，據以論科，固非無見。惟原判決認被告所申請之行動電
    話0000000000、0000000000、0000000000號使用後詐得利益
    ，分別為3,147元、13,533元、10,737 元，而非2,547元、0
    元、0 元，認定事實，顯有錯誤，檢察官執此為上訴意旨，
    即屬有據，為有理由，自應由本院就此部分予以撤銷改判。
    爰審酌被告之素行，犯罪之手段、方法、結果所生危害，犯
    後態度暨其他一切情狀，量處有期徒刑陸月。
五、原審就被告所犯其餘各罪，認罪證明確，依刑法第210 條、
    第212條、第216條、第337條、第339條第1 項、第3 項、第
    349條第1項、第2項、第42條第3項前段、第55條、第25條第
    2 項、第51條第5款、第38條第1項第2款、第219條，刑法施
    行法第1條之1第1項、第2項前段規定，審酌被告曾有違反組
    織犯罪防制條例、毒品危害防制條例、強盜、偽造文書等前
    科紀錄（見卷附臺灣高等法院被告前案紀錄表），素行不端
    ，正值青年，不思正道取財，竟偽、變造他人之證件，冒用
    他人名義申辦門號且詐取財物，破壞社會大眾對於文書真實
    信之信賴，足以生損害於告訴人乙○○、被害人丁○○、己○○、戊○○及戶政機關、中央健康保險機關、監理機關、
    電信業者對於當事人資料管理之正確性，兼衡被告之品行、
    生活狀況、智識程度、犯罪之動機、目的、手段、坦承部分
    犯行且與告訴人乙○○達成民事和解以取得諒解之犯罪後態
    度等一切情狀，各量處如原判決附表三所示之刑，並就罰金
    刑部分諭知如易服勞役以新臺幣1000元折算1 日之折算標準
    。末查：扣案之偽造「己○○」駕駛執照1 張，係被告所
    有供犯罪（犯罪事實三(三)）所用之物，爰依刑法第38條第 1
    項第2 款規定宣告沒收。變造之「丁○○」國民身分證及
    全民健康保險卡上所張貼之被告照片各1 張，係被告所有供
    犯罪（犯罪事實一、二(二)、三(二)）所用之物，爰依刑法第38
    條第1項第2款規定均宣告沒收。如附表一所示「丁○○」
    之簽名15枚、指印13枚、「乙○○」之簽名7枚、印文1 枚、
    「己○○」之簽名9 枚、「戊○○」之簽名12枚，均係偽造
    之署押，不問屬於犯人與否，均應依刑法第219 條規定宣告
    沒收。至電信法第60條「犯第56條至第58條之罪者，其『電
    信器材』，不問屬於犯人與否，沒收之」，觀電信法第56條
    第2 項規定「意圖供自己或第三人盜接或盜用『他人電信設
    備』通信，而製造、變造或輸入『電信設備』者」或「意圖
    供第三人盜接或盜用『他人電信設備』通信，而販賣、轉讓
    、出租或出借『電信器材』者」，可知法條所定供行為人犯
    罪而應沒收之物為「電信器材」，並非電信設備（臺灣高等
    法院暨所屬法院90年法律座談會刑事類提案第28號結論可資
    參照）。揆諸上開說明，被告盜用上開行動電話門號通信所
    使用之行動電話，即非電信法第60條所規定應沒收之「電信
    器材」，僅能認係電信法第56條第1 項所規定之「電信設備
    」，應無電信法第60條義務沒收規定之適用，且被告所使用
    之行動電話均未扣案，其亦曾供稱冒用他人名義申辦之行動
    電話有售與他人（臺灣臺北地方法院檢察署98年度偵字第11
    298 號偵查卷第40頁），亦難認仍屬被告所有，為免執行困
    難，爰不予宣告沒收，附此敘明。認事用法，核無不合，量
    刑亦屬妥適，被告上訴意旨，或空言否認部分犯行，或飾詞
    圖取輕判，均非可取，為無理由，應予駁回。
六、上開撤銷改判部分所處之刑與上訴駁回部分所處之刑之有期
    徒刑，應依刑法第51條第5 款之規定，定其應執行刑為有期
    徒刑4年。
據上論斷，應依刑事訴訟法第368條、第369條第1項前段、第364
條、第299條第1項前段，電信法第56條第1 項，刑法第11條前段
、第51條第5款，判決如主文。
本案經檢察官彭南雄到庭執行職務。
中    華    民    國    99    年    9     月    28    日
                  刑事第三庭  審判長法  官  陳博志
                                    法  官  劉興浪
                                    法  官  許文章
以上正本證明與原本無異。
如不服本判決，應於收受送達後10日內向本院提出上訴書狀，其
未敘述上訴之理由者並得於提起上訴後10日內向本院補提理由書
（均須按他造當事人之人數附繕本）「切勿逕送上級法院」。
                                    書記官  蔡慧娟
中    華    民    國    99    年    9     月    28    日
附錄：本案論罪科刑法條全文
戶籍法第75條
意圖供冒用身分使用，而偽造、變造國民身分證，足以生損害於
公眾或他人者，處5 年以下有期徒刑、拘役或科或併科新臺幣50
萬元以下罰金。
行使前項偽造、變造之國民身分證者，亦同。
將國民身分證交付他人，以供冒名使用，或冒用身分而使用他人
交付或遺失之國民身分證，足以生損害於公眾或他人者，處3 年
以下有期徒刑、拘役或科或併科新臺幣30萬元以下罰金。
電信法第56條
意圖為自己或第三人不法之利益，以有線、無線或其他電磁方式
，盜接或盜用他人電信設備通信者，處5 年以下有期徒刑，得併
科新臺幣150 萬元以下罰金。
意圖供自己或第三人盜接或盜用他人電信設備通信，而製造、變
造或輸入電信器材者，處1 年以上7 年以下有期徒刑，得併科新
臺幣300 萬元以下罰金。意圖供第三人盜接或盜用他人電信設備
通信，而販賣、轉讓、出租或出借電信器材者，亦同。
意圖供自己或第三人犯罪之用而持有前項之電信器材者，處3 年
以下有期徒刑，得併科新臺幣50萬元以下罰金。
第1 項及第2 項之未遂犯罰之。
中華民國刑法第210 條
偽造、變造私文書，足以生損害於公眾或他人者，處5 年以下有
期徒刑。
中華民國刑法第212 條
偽造、變造護照、旅券、免許證、特許證及關於品行、能力服務
或其他相類之證書、介紹書，足以生損害於公眾或他人者，處1
年以下有期徒刑、拘役或300 元以下罰金。
中華民國刑法第216 條
行使第210 條至第215 條之文書者，依偽造、變造文書或登載不
實事項或使登載不實事項之規定處斷。
中華民國刑法第337 條
意圖為自己或第三人不法之所有，而侵占遺失物、漂流物或其他
離本人所持有之物者，處500 元以下罰金。
中華民國刑法第339 條
意圖為自己或第三人不法之所有，以詐術使人將本人或第三人之
物交付者，處5 年以下有期徒刑、拘役或科或併科1000元以下罰
金。
以前項方法得財產上不法之利益或使第三人得之者，亦同。
前2 項之未遂犯罰之。
中華民國刑法第349 條
收受贓物者，處3 年以下有期徒刑、拘役或500 元以下罰金。
搬運、寄藏、故買贓物或為牙保者，處5 年以下有期徒刑、拘役
或科或併科1000元以下罰金。
因贓物變得之財物，以贓物論。
附表一：
┌─┬──┬──┬──────┬────────┬──────┬───────┬─────┬─────┬──────┐
│編│犯罪│時間│    地點    │行使之證件及冒用│申辦之門號及│偽造之文書名稱│偽造之署押│詐得之財物│左揭偽造文書│
│號│事實│    │            │名義            │電信業者    │              │及數量    │          │之卷宗頁碼  │
│  │    │    │            │本人          │門號      │              │          │          │            │
│  │    │    │            │代理人        │電信業者  │              │          │          │            │
├─┼──┼──┼──────┼────────┼──────┼───────┼─────┼─────┼──────┤
│一│犯罪│99年│臺北縣板橋市│變造之丁○○國│0000000000│行動電話服務申│「丁○○」│左揭門號│98年度偵字第│
│  │事實│3 月│國慶路141 號│  民身分證及全民│  0000000000│請書（2 份）之│簽名共2 枚│  之SIM 卡│14226 號偵查│
│  │一  │19日│1 樓之「三代│  健康保險卡（冒│威寶電信公│申請人簽章欄  │          │  2 張    │卷（A 卷）第│
│  │    │    │科技通訊精品│  用本人名義）  │  司        │              │          │手機2 支│266 、267 頁│
│  │    │    │店」        │無            │            │              │          │          │            │
├─┼──┼──┼──────┼────────┼──────┼───────┼─────┼─────┼──────┤
│二│犯罪│98年│臺北市士林區│乙○○之國民身│0000000000│行動電話／第三│「乙○○」│左揭門號│98年度偵字第│
│  │事實│3 月│中正路258 號│  分證及全民健康│  0000000000│代行動電話服務│簽名共4 枚│  之SIM 卡│14226 號偵查│
│  │二(二)│13日│之「雨洋通訊│  保險卡        │遠傳電信公│申請書（2 份）│          │  2 張    │卷（A 卷）第│
│  │    │    │行店」      │變造之丁○○國│  司        │之申請者簽名欄│          │手機2 支│37至39頁    │
│  │    │    │            │  民身分證及全民├──────┼───────┼─────┼─────┼──────┤
│  │    │    │            │  健康保險卡（冒│0000000000│行動電話服申請│「乙○○」│左揭門號之│98年度偵字第│
│  │    │    │            │  用代理人名義）│  0000000000│書（2 份）之申│簽名共2 枚│SIM 卡2 張│14226 號偵查│
│  │    │    │            │                │威寶電信公│請人簽章欄及代│「丁○○」│          │卷（A 卷）第│
│  │    │    │            │                │  司        │辦人簽章欄    │簽名共2 枚│          │263 至265 頁│
│  │    │    │            │                │            ├───────┼─────┤          │            │
│  │    │    │            │                │            │委託書（1 份）│「乙○○」│          │            │
│  │    │    │            │                │            │之委託人簽名蓋│簽名共1 枚│          │            │
│  │    │    │            │                │            │章欄及受委託人│印文共1 枚│          │            │
│  │    │    │            │                │            │簽名蓋章欄    │「丁○○」│          │            │
│  │    │    │            │                │            │              │簽名共1 枚│          │            │
├─┼──┼──┼──────┼────────┼──────┼───────┼─────┼─────┼──────┤
│三│犯罪│98年│臺北縣板橋市│己○○之國民身│0000000000│行動通信網路業│「己○○」│左揭門號之│98年度偵字第│
│  │事實│4 月│國慶路141 號│  分證          │臺灣大哥大│務服務申請書（│簽名共1 枚│SIM 卡1 張│14226 號偵查│
│  │三(二)│11日│1 樓之「三代│變造之丁○○國│  公司      │1 份）之申請人│「丁○○」│          │卷（A 卷）第│
│  │    │    │科技通訊精品│  民身分證及全民│            │簽章欄及代理人│簽名共1 枚│          │253 、254 頁│
│  │    │    │店」        │  健康保險卡（冒│            │簽章欄        │指印共1 枚│          │            │
│  │    │    │            │  用代理人名義）│            ├───────┼─────┤          │            │
│  │    │    │            │                │            │代辦授權委託書│「己○○」│          │            │
│  │    │    │            │                │            │（1 份）之委託│簽名共1 枚│          │            │
│  │    │    │            │                │            │人簽名欄及代辦│「丁○○」│          │            │
│  │    │    │            │                │            │人簽名欄      │簽名共1 枚│          │            │
│  │    │    │            │                │            │              │指印共2 枚│          │            │
│  │    │    │            │                ├──────┼───────┼─────┼─────┼──────┤
│  │    │    │            │                │0000000000│行動電話／第三│「己○○」│左揭門號之│98年度偵字第│
│  │    │    │            │                │遠傳電信公│代行動電話服務│簽名共1 枚│SIM 卡1 張│14226 號偵查│
│  │    │    │            │                │  司        │申請書（1 份）│「丁○○」│          │卷（A 卷）第│
│  │    │    │            │                │            │之申請者簽名欄│簽名共2 枚│          │255 、256 頁│
│  │    │    │            │                │            │及代理人簽名欄│指印共2 枚│          │            │
│  │    │    │            │                │            ├───────┼─────┤          │            │
│  │    │    │            │                │            │代辦授權委託書│「己○○」│          │            │
│  │    │    │            │                │            │（1 份）之委託│簽名共1 枚│          │            │
│  │    │    │            │                │            │人簽名欄及代辦│「丁○○」│          │            │
│  │    │    │            │                │            │人簽名欄      │簽名共1 枚│          │            │
│  │    │    │            │                │            │              │指印共2 枚│          │            │
│  │    │    │            │                ├──────┼───────┼─────┼─────┼──────┤
│  │    │    │            │                │0000000000│行動電話服務申│「己○○」│左揭門號之│98年度偵字第│
│  │    │    │            │                │  0000000000│請書（2 份）之│簽名共2 枚│SIM 卡2 張│14226 號偵查│
│  │    │    │            │                │威寶電信公│申請人簽章欄及│「丁○○」│          │卷（A 卷）第│
│  │    │    │            │                │  司        │代辦人簽章欄  │簽名共2 枚│          │257 至262 頁│
│  │    │    │            │                │            │              │指印共2 枚│          │            │
│  │    │    │            │                │            ├───────┼─────┤          │            │
│  │    │    │            │                │            │暢打專案同意書│「己○○」│          │            │
│  │    │    │            │                │            │（1 份）之立同│簽名共1 枚│          │            │
│  │    │    │            │                │            │意書人簽章欄及│「丁○○」│          │            │
│  │    │    │            │                │            │代理人簽章欄  │簽名共1 枚│          │            │
│  │    │    │            │                │            ├───────┼─────┤          │            │
│  │    │    │            │                │            │代辦授權委託書│「己○○」│          │            │
│  │    │    │            │                │            │（2 份）之委託│簽名共2 枚│          │            │
│  │    │    │            │                │            │人簽名欄及代辦│「丁○○」│          │            │
│  │    │    │            │                │            │人簽名欄      │簽名共2 枚│          │            │
│  │    │    │            │                │            │              │指印共4 枚│          │            │
├─┼──┼──┼──────┼────────┼──────┼───────┼─────┼─────┼──────┤
│四│犯罪│98年│臺北縣板橋市│戊○○之國民身│0000000000│臺灣大哥大行動│「戊○○」│左揭門號│98年度偵字第│
│  │事實│5 月│館前東路9 號│  分證及全民健康│臺灣大哥大│通信網路業務服│簽名共2 枚│  之SIM 卡│14226 號偵查│
│  │四(二)│5 日│「臺灣大哥大│  保險卡（冒用本│  公司      │務申請書（1 份│          │  1 張    │卷（A 卷）第│
│  │    │    │電信門市」  │  人名義）      │            │）之申請人簽章│          │手機1 支│280 、281 頁│
│  │    │    │            │無            │            │欄            │          │          │            │
├─┼──┼──┼──────┼────────┼──────┼───────┼─────┼─────┼──────┤
│五│犯罪│98年│臺北縣板橋市│戊○○之國民身│0000000000│臺灣大哥大行動│「戊○○」│左揭門號│98年度偵字第│
│  │事實│5 月│中山路2段122│  分證及全民健康│臺灣大哥大│通信網路業務服│簽名共2 枚│  之SIM 卡│14226 號偵查│
│  │四(三)│16日│號「臺灣大哥│  保險卡（冒用本│  公司      │務申請書（1 份│          │  1 張    │卷（A 卷）第│
│  │    │    │大電信門市」│  人名義）      │            │）之申請人簽章│          │無線網卡│282 、283 頁│
│  │    │    │            │無            │            │欄            │          │  1 組    │            │
├─┼──┼──┼──────┼────────┼──────┼───────┼─────┼─────┼──────┤
│六│犯罪│98年│臺北市大安區│戊○○之國民身│0000000000│臺灣大哥大行動│「戊○○」│左揭門號之│98年度偵字第│
│  │事實│5 月│基隆路2段172│  分證及全民健康│臺灣大哥大│通信網路業務服│簽名共2 枚│SIM 卡1 張│14226 號偵查│
│  │四(四)│16日│之3、4號「臺│  保險卡（冒用本│  公司      │務申請書（1 份│          │          │卷（A 卷）第│
│  │    │    │灣大哥大電信│  人名義）      │            │）之申請人簽章│          │          │284 、285 頁│
│  │    │    │門市」      │無            │            │欄            │          │          │            │
├─┼──┼──┼──────┼────────┼──────┼───────┼─────┼─────┼──────┤
│七│犯罪│98年│臺北縣板橋市│戊○○之國民身│0000000000│第三代行動電話│「戊○○」│左揭門號│98年度偵字第│
│  │事實│5 月│府中路9號5樓│  分證及全民健康│  0000000000│服務申請書（2 │簽名共4 枚│  之SIM 卡│14226 號偵查│
│  │四(五)│16日│「遠傳電信門│  保險卡（冒用本│遠傳電信公│份）之申請人簽│          │  2 張    │卷（A 卷）第│
│  │    │    │市」        │  人名義）      │  司        │名欄          │          │無線網卡│270 至274 頁│
│  │    │    │            │無            │            ├───────┼─────┤  1 組    │            │
│  │    │    │            │                │            │行動電話業務／│「戊○○」│手機1 支│            │
│  │    │    │            │                │            │第三代行動通信│簽名共2 枚│          │            │
│  │    │    │            │                │            │業務服務契約（│          │          │            │
│  │    │    │            │                │            │2 份）之申請者│          │          │            │
│  │    │    │            │                │            │簽名欄        │          │          │            │
└─┴──┴──┴──────┴────────┴──────┴───────┴─────┴─────┴──────┘
附表二：
┌─┬─────┬────────┬────────┬─────┐
│編│   門號   │登記名義人    │    通信時間    │ 不法利益 │
│號│          │電信公司      │                │（新臺幣）│
├─┼─────┼────────┼────────┼─────┤
│一│0000000000│丁○○        │起：98年3 月19日│     737元│
│  │          │威寶電信公司  │迄：98年4 月10日│          │
│  │          │                ├────────┼─────┤
│  │          │                │起：98年4 月11日│     186元│
│  │          │                │迄：98年4 月15日│          │
│  ├─────┼────────┼────────┼─────┤
│  │0000000000│丁○○        │起：98年3 月19日│   7,437元│
│  │          │威寶電信公司  │迄：98年4 月10日│          │
│  │          │                ├────────┼─────┤
│  │          │                │起：98年4 月11日│   5,176元│
│  │          │                │迄：98年4 月15日│          │
├─┼─────┼────────┼────────┼─────┤
│二│0000000000│乙○○        │起：98年3 月13日│   8,452元│
│  │          │遠傳電信公司  │迄：98年4 月3 日│          │
│  ├─────┼────────┼────────┼─────┤
│  │0000000000│乙○○        │起：98年3 月13日│   6,936元│
│  │          │遠傳電信公司  │迄：98年4 月3 日│          │
│  ├─────┼────────┼────────┼─────┤
│  │0000000000│乙○○        │未開通          │      0 元│
│  │          │威寶電信公司  │                │          │
│  ├─────┼────────┼────────┼─────┤
│  │0000000000│乙○○        │未開通          │      0 元│
│  │          │威寶電信公司  │                │          │
├─┼─────┼────────┼────────┼─────┤
│三│0000000000│己○○        │98年4 月至7 月間│   3,149元│
│  │          │臺灣大哥大公司│                │          │
│  ├─────┼────────┼────────┼─────┤
│  │0000000000│己○○        │起：98年4 月11日│   3,173元│
│  │          │遠傳電信公司  │迄：98年4 月20日│          │
│  │          │                ├────────┼─────┤
│  │          │                │起：98年4 月21日│  13,003元│
│  │          │                │迄：98年4 月24日│          │
│  ├─────┼────────┼────────┼─────┤
│  │0000000000│己○○        │起：98年4 月11日│     145元│
│  │          │威寶電信公司  │迄：98年4 月15日│          │
│  ├─────┼────────┼────────┼─────┤
│  │0000000000│己○○        │未計費          │      0 元│
│  │          │威寶電信公司  │                │          │
├─┼─────┼────────┼────────┼─────┤
│四│0000000000│己○○        │98年5 月間      │   1,016元│
│  │          │臺灣大哥大公司│                │          │
│  ├─────┼────────┼────────┼─────┤
│  │0000000000│己○○        │未計費          │      0 元│
│  │          │臺灣大哥大公司│                │          │
│  ├─────┼────────┼────────┼─────┤
│  │0000000000│己○○        │未計費          │      0 元│
│  │          │臺灣大哥大公司│                │          │
│  ├─────┼────────┼────────┼─────┤
│  │0000000000│己○○        │98年5 月至7 月間│  13,533元│
│  │          │遠傳電信公司  │                │          │
│  ├─────┼────────┼────────┼─────┤
│  │0000000000│己○○        │98年5 月至7 月間│  10,737元│
│  │          │遠傳電信公司  │                │          │
├─┴─────┴────────┴────────┴─────┤
│總計：被告所得免付通信費用之不法利益為新臺幣7 萬3,680元       │
└───────────────────────────────┘
附表三：
┌──────┬────────────────────────┐
│  犯罪事實  │                     主文                       │
├──────┼────────────────────────┤
│犯罪事實一  │甲○○犯行使偽造私文書罪，處有期徒刑伍月。如附表│
│（即如附表一│一編號一所示之偽造「丁○○」署押貳枚、變造「張清│
│編號一所示）│翔」國民身分證及全民健康保險卡上之甲○○照片各壹│
│            │張均沒收。                                      │
├──────┼────────────────────────┤
│犯罪事實二(一)│甲○○犯詐欺取財罪，處有期徒刑月。            │
├──────┼────────────────────────┤
│犯罪事實二(二)│甲○○犯行使偽造私文書罪，處有期徒刑捌月。如附表│
│（即如附表一│一編號二所示之偽造「乙○○」署押捌枚、偽造「張清│
│編號二所示）│翔」署押枚、變造「丁○○」國民身分證及全民健康│
│            │保險卡上之甲○○照片各壹均沒收。                │
├──────┼────────────────────────┤
│犯罪事實三(一)│甲○○犯侵占離本人所持有之物罪，處新臺幣伍仟元罰│
│            │金，如易服勞役，以新臺幣壹仟元折算壹日。        │
├──────┼────────────────────────┤
│犯罪事實三(二)│甲○○犯行使偽造私文書罪，處有期徒刑捌月。如附表│
│（即如附表一│一編號三所示之偽造「己○○」署押玖枚、偽造「張清│
│編號三所示）│翔」署押貳拾枚、變造「丁○○」國民身分證及全民│
│            │健康保險卡上之甲○○照片各壹張均沒收。          │
├──────┼────────────────────────┤
│犯罪事實三(三)│甲○○犯詐欺取財未遂罪，處有期徒刑月。扣案之偽│
│            │造「己○○」駕駛執照壹張沒收。                  │
├──────┼────────────────────────┤
│犯罪事實四(一)│甲○○犯故買贓物罪，處有期徒刑月。            │
├──────┼────────────────────────┤
│犯罪事實四(二)│甲○○犯行使偽造私文書罪，處有期徒刑月。如附表│
│（即如附表一│一編號四所示之偽造「戊○○」署押貳枚均沒收。    │
│編號四所示）│                                                │
├──────┼────────────────────────┤
│犯罪事實四(三)│甲○○犯行使偽造私文書罪，處有期徒刑月。如附表│
│（即如附表一│一編號五所示之偽造「戊○○」署押貳枚均沒收。    │
│編號五所示）│                                                │
├──────┼────────────────────────┤
│犯罪事實四(四)│甲○○犯行使偽造私文書罪，處有期徒刑月。如附表│
│（即如附表一│一編號六所示之偽造「戊○○」署押貳枚均沒收。    │
│編號六所示）│                                                │
├──────┼────────────────────────┤
│犯罪事實四(五)│甲○○犯行使偽造私文書罪，處有期徒刑伍月。如附表│
│（即如附表一│一編號七所示之偽造「戊○○」署押陸枚均沒收。    │
│編號七所示）│                                                │
├──────┼────────────────────────┤
│犯罪事實五  │甲○○犯電信法第五十六條第一項之盜用電信設備通信│
│（即如附表二│罪，處有期徒刑陸月。                            │
│所示）      │                                                │
├──────┼────────────────────────┤
│犯罪事實六  │甲○○犯收受贓物罪，處有期徒刑月。            │
└──────┴────────────────────────┘

司法院資訊處製作；財團法人民間司法改革基金會備份。
